臺灣臺南地方法院刑事判決
111年度交簡上字第216號
上  訴  人  
即  被  告  鍾景暄



上列被告因過失傷害案件，不服本院111年度交簡字第2232號中
華民國111年7月4日第一審簡易判決（聲請簡易判決處刑書案號
：111年度調偵字第488號），提起上訴，本院管轄之第二審合議
庭判決如下：
    主  文
上訴駁回。
鍾景暄緩刑貳年。    
    事實及理由
一、本案經本院審理結果，認第一審判決以上訴人即被告鍾景暄
    過失傷害犯行，罪證明確，論以刑法第284條前段之過失傷
    害罪，自首犯行接受裁判，適用刑法第284條前段、第62條
    前段、第41條第1項前段，刑法施行法第1條之1第1項規定，
    並審酌其一切犯罪情狀，判處被告拘役30日，如易科罰金，
    以新臺幣（下同）1千元折算1日，經核其認事用法無誤，量
    刑亦屬妥適，應予維持，且除證據部分，應增列：被告於本
    院準備程序及審理中之自白（見本院卷第48、53頁）外，餘
    均引用第一審判決書記載之犯罪事實、證據及理由（如附件
    ）。
二、被告以其欲與告訴人和解，請求輕判給予緩刑宣告為由提起
    上訴，並未指摘原判決有何違法或不當之處（見本院卷第8
    頁），對相關證據之證據能力亦未異議（見本院卷第49頁）
    ，其上訴無理由，應予駁回。另查被告前未曾因故意犯罪受
    有期徒刑以上刑之宣告等情，有卷附臺灣高等法院被告前案
    紀錄表在卷可稽，其因一時不慎，致過失犯罪，犯罪情節非
    重，亦非秉性惡劣，犯後於偵審中均坦承犯行，表明悔意，
    且於本院審理期間之民國111年9月12日，與告訴人調解成立
    ，如數賠付損害金5萬元予告訴人，告訴人表明願意原諒被
    告，同意本案給予緩刑宣告，有本院111年度新司簡調字第4
    41號調解筆錄1件附卷可稽（見本院卷第29頁），堪認被告
    尚具填補告訴人損害之誠意，其經此偵審科刑之教訓後，當
    知所警惕，信無再犯之虞，本院認其所宣告之刑，以暫不執
    行為適當，爰諭知緩刑2年，以啟自新。
據上論斷，應依刑事訴訟法第455條之1第1項、第3項、第368條
、第373條，刑法第74條第1項第1款，判決如主文。
本案經檢察官蘇烱峯聲請以簡易判決處刑，檢察官陳于文到庭執
行職務。
中　　華　　民　　國　　111 　年　　10　　月　　27　　日
　　　　　　　　　刑事第九庭  審判長 法　官　蔡奇秀　
　　　　　　　　　                   法  官　陳碧玉
　　　　　　　　　                   法  官　林欣玲
以上正本證明與原本無異。
不得上訴。
                                     書記官　徐毓羚　
中　　華　　民　　國　　111 　年　　10　　月　　30　　日
附錄本案論罪科刑法條：
中華民國刑法第284條
因過失傷害人者，處1年以下有期徒刑、拘役或10萬元以下罰金
；致重傷者，處3年以下有期徒刑、拘役或30萬元以下罰金。

【附件】
臺灣臺南地方法院刑事簡易判決
111年度交簡字第2232號
聲　請　人　臺灣臺南地方檢察署檢察官
被　　　告　鍾景暄　女　(民國00年00月0日生)
　　　　　　　　　　身分證統一編號：Z000000000號
　　　　　　　　　　住○○市○○區○○○路00號
　　　　　　　　　　居臺南市○○區○○街000巷00號306室
上列被告因過失傷害案件，經檢察官聲請以簡易判決處刑（111 
 年度調偵字第488 號），本院判決如下：
    主  文
鍾景暄犯過失傷害罪，處拘役參拾日，如易科罰金，以新臺幣壹
仟元折算壹日。
    事實及理由
一、鍾景暄於民國110 年8 月14日晚間10時29分許，駕駛車牌號
    碼000-0000號租賃小客車，沿臺南市永康區自強路由東往西
    方向行駛，駛至自強路137 號前時，本應注意汽車超車時，
    應於前車左側保持半公尺以上之間隔超過，行至安全距離後
    ，再顯示右方向燈駛入原行路線，而依當時天候雨、夜間有
    照明、柏油路面濕潤、無缺陷、無障礙物、視距良好等客觀
    情形，並無不能注意之情事，竟疏未注意保持安全間隔距離
    ，貿然前行，於超越時不慎擦撞右側余珮榕駕駛之車牌號碼
    000-0000號普通重型機車，致余珮榕人、車倒地，並因而受
    有胸部挫傷、左側手肘擦傷、左側手部擦傷及雙膝部擦傷等
    傷害。鍾景暄肇事後，於有偵查犯罪職權之機關或公務員尚
    未發覺其犯行前，即向接獲報案前來現場處理之員警承認肇
    事，自首並接受裁判。
二、證據名稱：
　㈠被告鍾景暄於警詢中之自白（警卷第3 頁至第7 頁）。
　㈡證人即告訴人余珮榕於警詢中之證述（警卷第9 頁至第13頁
    ）。
　㈢臺南市政府警察局永康分局道路交通事故現場圖、道路交通
    事故調查報告表㈠、㈡、奇美醫療財團法人奇美醫院診斷證明
    書、證號查詢汽車駕駛人資料、臺南市車輛行車事故鑑定會
    南鑑0000000 案鑑定意見書各1 份、現場及車損照片14張、
    路口監視器錄影檔案光碟1 片及錄影畫面截圖3 張（警卷第
    27頁至第31頁、第39頁至第41頁、第49頁至第65頁、第67頁
    證物袋內，調偵字卷第10頁正、背面）。
三、按汽車超車時，應於前車左側保持半公尺以上之間隔超過，
    行至安全距離後，再顯示右方向燈駛入原行路線，道路交通
    安全規則第101 條第1 項第5 款定有明文。經查，被告考領
    有普通小型車駕駛執照，有其證號查詢汽車駕駛人資料1 份
    在卷可按（警卷第41頁），本應對上開行車安全規則知之甚
    詳，而依當時天候雨、夜間有照明、柏油路面濕潤、無缺陷
    、無障礙物、視距良好等客觀情形，有道路交通事故調查報
    告表㈠1 份在卷可參（警卷第29頁），並無不能注意之情事
    ，竟疏未注意於超車時保持安全間隔距離，擦撞右側告訴人
    駕駛之機車，堪認被告對於本件車禍事故之發生確有過失。
    又本件經送請臺南市車輛行車事故鑑定會鑑定，結果亦認：
    「被告駕駛租賃小客車，超越未保持安全間隔距離，為肇事
    原因。告訴人無肇事因素」等情，有臺南市車輛行車事故鑑
    定會南鑑0000000 案鑑定意見書1 份存卷可查（調偵字卷第
    10頁正、背面），堪認被告確有過失無訛。又告訴人因本件
    車禍事故，受有胸部挫傷、左側手肘擦傷、左側手部擦傷及
    雙膝部擦傷等傷害，有奇美醫療財團法人奇美醫院診斷證明
    書1 份附卷可考（警卷第39頁），足認被告上開過失駕駛行
    為與告訴人所受傷勢間，具有相當因果關係。是本件事證明
    確，被告犯行洵堪認定，應予依法論科。
四、論罪科刑：
　㈠核被告所為，係犯刑法第284 條前段之過失傷害罪。
　㈡被告肇事後，報案人或勤指中心轉來資料未報明肇事人姓名
    ，處理人員前往現場處理時，被告在場，並當場承認為肇事
    人等情，有臺南市政府警察局永康分局交通分隊道路交通事
    故肇事人自首情形紀錄表1 份在卷可參（警卷第37頁），堪
    認被告係在有偵查犯罪職權之公務員知悉犯罪事實與犯罪之
    人前，自首而接受裁判，核與刑法第62條前段自首之要件相
    符，爰依法減輕其刑。
　㈢爰以行為人之責任為基礎，審酌被告疏未遵守上開行車安全
    規則，駕駛汽車超車時，未保持安全間隔距離，因而擦撞右
    側告訴人駕駛之機車，致告訴人倒地並受有前揭傷害，所為
    實屬不該。復衡酌被告本件所涉之過失程度，及告訴人並無
    肇事因素，因本件車禍事故受有前揭身體及四肢多處擦挫傷
    之傷害，雙方前經轉介調解，因賠償金額落差過大，未能成
    立調解，並據告訴人表示沒有再行調解之意願，被告迄今仍
    未能賠償告訴人之損害等情，有本院111 年6 月15日公務電
    話紀錄1 份在卷可按（交簡字卷第15頁至第16頁）。兼衡被
    告前無涉犯任何刑事案件之前科紀錄，有臺灣高等法院被告
    前案紀錄表1 份存卷可按（交簡字第11頁），素行良好，本
    件犯後坦承犯行，及於警詢中自承為大學畢業之智識程度，
    從事服務業之生活狀況，家庭經濟狀況小康（警卷第5 頁）
    等一切情狀，量處如主文所示之刑，並諭知如易科罰金之折
    算標準。
五、據上論斷，應依刑事訴訟法第449 條第1 項前段、第3 項、
    第454 條第1 項，刑法第284 條前段、第62條前段、第41條
    第1 項前段，刑法施行法第1 條之1 第1 項，判決如主文。
六、如不服本判決，得自收受送達之日起20日內，向本院提起上
    訴。
本案經檢察官蘇烱峯聲請以簡易判決處刑。
中　　華　　民　　國　　111 　年　　7 　　月　　4 　　日
                  刑事第一庭  法  官 陳品謙
以上正本證明與原本無異。
如不服本判決應於收受判決後20日內向本院提出上訴書
狀（應附繕本）。
                              書記官 趙建舜
中　　華　　民　　國　　111 　年　　7 　　月　　4 　　日

附錄本案論罪科刑法條：
中華民國刑法第284 條前段
因過失傷害人者，處1 年以下有期徒刑、拘役或10萬元以下罰金
。